臺灣新竹地方法院刑事判決　　　　　　　　　　　　　九十一年度易字第一一一號
　　公　訴　人　臺灣新竹地方法院檢察署檢察官
　　被　　　告　甲○○
右列被告因贓物案件，經檢察官提起公訴（九十一年度偵字第二八一號），本院判決
如左：
    主  文
甲○○收受贓物，處拘役肆拾日，如易科罰金，以百元折算壹日。
    事  實
一、甲○○有恐嚇及軍法竊盜之前科（均未構成累犯），猶不知悔改，於民國九十一
    年一月五日下午二時許（起訴書誤載為下午四時許），明知綽號「阿飛」之年籍
    不詳成年男子，在新竹市○○路火車站前之公園所交付之車號ＲＯＹ─八四０號
    輕型機車一輛（為乙○○所有，於九十年一月三日晚上七時許，停放在新竹市○
    ○路○段三七八號前遭竊），屬來路不明之贓物，仍予以收受，俾供己騎用，嗣
    於同日下午四時許，甲○○在前述公園欲騎走上揭機車時，當場為警查獲，並扣
    得上揭贓車一部及鑰匙一支（均已發還被害人乙○○）。
二、案經新竹市警察局第二分局報請台灣新竹法院地方檢察署檢察官偵查起訴。
    理  由
一、訊據被告甲○○固不否認於右揭時、地收受及欲騎乘前開機車之情事，惟矢口否
    認有何贓物犯行，辯稱：該機車是向綽號「阿飛」之成年男子借用的，伊並不知
    道該機車是贓車云云。惟查：
    （一）被告為警查獲時持有之車號ＲＯＹ─八四０輕型機車，係乙○○所有，於
          九十一年一月三日晚上七時許，停放在新竹市○○路二段三七八號前遭竊
          之贓物一節，業據被害人乙○○於警訊中陳明在卷，並有贓證物品認領保
          管收據乙紙及車輛竊盜、車牌失竊資料個別查詢報表─查詢車輛認可資料
          乙紙在卷可稽。
    （二）被告雖於警訊及偵審中辯稱該機車係向綽號「阿飛」之男子所借用云云，
          惟查，被告始終無法提出該綽號「阿飛」之年籍不詳成年男子之真實姓名
          、地址等資料供本院查證，徒以綽號「阿飛」相稱；又參以被告收受機車
          時，未查閱合法行車執照，且未約定返還之時間、地點，僅以：「我跟他
          說借二、三天，我叫他來車站等我」、「我說這二天若有見到他就還車」
          為辯，衡情遭竊機車並非毫無經濟價值之物，縱認綽號「阿飛」男子一時
          出借機車予被告騎用，豈有未約定返還之日期與確實地點，而儼然贈與被
          告使用之意；況被告於本院亦自承其與綽號「阿飛」僅認識五、六個月，
          除知悉「阿飛」係台南人，平日打零工外，其他有關「阿飛」之真實姓名
          、詳細地址均無所悉，顯見二人並無長年私交情誼。綜上，被告輕易收受
          上開機車，對於返還之事毫不以為意，堪認被告就其所收受之機車屬來路
          不明之贓物，應已有認識，是其前揭所辯，無非事後飾卸之詞，無足採信
          。
    （三）綜上所述，本案事證明確，被告收受贓物犯行，洵堪認定，自應依法予以
          論罪科刑。
二、核被告甲○○所為，係犯刑法第三百四十九條第一項之收受贓物罪。爰審酌被告
    犯罪動機係為騎乘以便找尋工作，收受贓車一部致被害人財產上損害程度雖非鉅
    大，然已造成被害人平日生活之不便，及被告犯後態度不佳等一切情狀，量處主
    文所示之刑，並諭知易科罰金之折算標準。
據上論斷，應依刑事訴訟法第二百九十九條第一項前段，刑法第三百四十九條第一項
、第四十一條第一項前段，罰金罰鍰提高標準條例第一條前段、第二條，判決如主文
。
本案經檢察官吳金棟到庭執行職務
中華      民      國    九十一    年      一      月    二十五    日
                                    臺灣新竹地方法院刑事第一庭
                                        法  官  李  珮  瑜
右正本證明與原本無異。
如不服本判決，應於判決送達後十日內向本院提出上訴狀（應附繕本），上訴於臺灣
高等法院。
                                        書記官  龔  紀  亞
中      華      民      國    九十一    年      一      月    二十五    日
附錄：
刑法第三百四十九條第一項
收受贓物者，處三年以下有期徒刑、拘役或五百元以下罰金。
